# 股份支付的公司类型

提问人：$BT 时间：2023-08-02 14:19:25
一个比较初级但不太确定的问题：股份支付必须是股份制公司吗？有限责任企业行不行？

回答人：chenyiwei
股份支付作为一种会计处理方法，其适用范围并不仅限于股份有限公司。有限责任公司在此类交易中也可以适用。
判断是否适用该会计处理方法，并不考虑企业的组织形式，而是看是否符合《讲解 2010 》P181（第十二章第一节）所述的三个基本特征。